【裁判字號】    89,交抗,322
【裁判日期】    890424
【裁判案由】    聲明異議
【裁判全文】
臺灣高等法院臺中分院刑事裁定                    八十九年度交抗字第三二二號
    抗  告  人
    即受處分人  甲○○
右抗告人因違反道路交通管理處罰條例案件，不服臺灣臺中地方法院中華民國八十九
年三月三十一日裁定（八十九年度交聲字第二五號），提起抗告，本院裁定如左：
    主  文
抗告駁回。
    理  由
一、原審裁定意旨略以：甲○○（下稱抗告人）於八十八年十一月二十八日十二時十
    五分許，於國道一號北向五十九點八公里處，將其所駕駛車牌號碼ＩＲ─四九三
    七號自用小客車停放於高速公路旁之空地，稍作休憩，並不否認。經查，抗告人
    所停車之處確屬路肩，有證人張城龍即本案舉發之國道公路警察局第一警察隊警
    員到庭證結，並有現場照片七幀在卷可稽，是以，抗告人確有違反高速公路交通
    管制規則第十二條、道路交通管理處罰條例第三十三條第一項規定之事實，從而
    原處分機關據以援引上開規定，裁定處罰鍰新台幣六千元，另依道路交通管理處
    罰條例第六十三條第一項第一款規定，記違規點數一點，並無不當。
二、抗告意旨略以：現場道路標誌與道路標線有瑕疵，且抗告人之車子停放處，與路
    肩禁行區，尚有三點五公尺之距離，故停車地點非在路肩，且非任意停車云云，
    並附現場照片三幀以為佐證。
三、按高速公路交通管制規則第二條第十四款規定，路肩係指設於車道外側，路面邊
    緣與護欄或邊溝間之部分。抗告人停車地點乃路面邊緣與邊溝間之部分，屬上開
    規定之「路肩」定義範圍，業經抗告人自白在卷可稽。次按司法院大法官會議釋
    字第二七五號解釋意旨所示，人民違反法律上之義務而應受行政罰之行為，法律
    無特別規定時，雖不以出於故意為必要，仍須以過失為其責任條件。但應受行政
    罰之行為，僅須違反禁止規定或作為義務，而不以發生損害或危險為其要件者，
    推定為有過失，於行為人不能舉證證明自己無過失時，即應受處罰。核所謂「路
    肩」範圍，鑒諸國道一號公路業已開放啟用多年，對於何謂「路肩」範圍，一般
    人皆已知之甚詳，斷無誤認之虞。抗告人抗告意旨指摘道路標誌、標線有瑕疵，
    且辯稱其停車地點距路肩禁行區標示範圍尚有三點五公尺云云，無從證明其無過
    失。本件抗告並無理由，應予駁回。
三、據上論斷，應依道路交通案件處理辦法第二十六條，刑事訴訟法第四百十二條，
    裁定如主文。
中      華      民      國    八十九     年      四       月    二十四  日
                                  臺灣高等法院臺中分院刑事第四庭
                                        審判長法  官  洪  耀  宗
                                              法  官  劉  登  俊
                                              法  官  吳  重  政
右正本證明與原本無異。
不得再抗告。
                                              書記官  郭  文  華
中      華      民      國    八十九     年      四       月    二十六  日
                                                                        Ｃ


司法院資訊處製作；財團法人民間司法改革基金會備份。
